【裁判字號】    97,消債更,163
【裁判日期】    971119
【裁判案由】    聲請更生程序
【裁判全文】
臺灣嘉義地方法院民事裁定           97年度消債更字第163號
聲  請  人
即債 務 人  甲○○
                        6號
代  理  人  李昶欣律師
上列當事人聲請消費者債務清理事件，本院裁定如下：
    主  文
債務人甲○○自中華民國九十七年十一月十九日下午十二時起開
始更生程序。
命司法事務官進行本件更生程序。
    理  由
一、按法院開始更生程序之裁定，應載明其年、月、日、時，並
    即時發生效力。次按法院裁定開始更生或清算程序後，得命
    司法事務官進行更生或清算程序，必要時得選任律師、會計
    師或其他適當之自然人或法人一人為監督人或管理人。消費
    者債務清理條例第45條第1項、第16條第1項分別定有明文。
二、本件債務人主張：其有不能清償債務情事，前雖曾依金融主
    管機關協調成立之中華民國銀行公會會員辦理消費金融案件
    無擔保債務協商機制與最大債權銀行國泰世華商業銀行成立
    協商，並經按期還款後，債務人現尚有債務總額新臺幣（下
    同）1,902,923元（另含有擔保債權208,000元），惟因債務
    人每月收入25,000元，原協商方案每月須償還34,448元，但
    債務人每月之必要支出為水費292元、電費567元、房租5,50
    0元、子女健保費1,316元（計算式：329×4=1,316）、子女
    學雜費6,519元（計算式：2,753+2,971+795=6,519）、個人
    基本生活費2,000元、電話費207元、職業必要支出（攤位租
    金）1,750元，子女扶養費3,500元（計算式：1,500+1,500+
    500=3,500），合計共21,651元，故其收入扣除每月依協商
    應清償之金額無法維持最低基本生活。是原協商條件已經超
    越債務人能力，債務人有不可歸責於己之事由致無法履行原
    協商方案，且其無擔保或無優先權之債務總額未逾1,200萬
    元，復未經法院裁定開始清算程序或宣告破產，爰向本院聲
    請更生等語。
三、經查，債務人所主張之上開事實，業據其提出財產及收入狀
    況說明書、債權人清冊、保險單借款借據、協議書暨無擔保
    債務還款計劃、財政部臺灣省南區國稅局95、96年度各類所
    得資料清單及財產歸屬資料清單、繳款收據、房屋租賃契約
    書、存摺明細、夜市攤位證、戶籍謄本、財團法人金融聯合
    徵信中心之債權人清冊等件為證，並經本院核閱屬實。此外
    ，本件又查無債務人有消費者債務清理條例第6條第3項、第
    8 條或第46條各款所定駁回更生聲請之事由存在，則債務人
    聲請更生，與法尚無不符，應予准許，並依首開規定命司法
    事務官進行本件更生程序，爰裁定如主文。
中    華    民    國    97    年    11    月    19    日
              民事第二庭    法      官  洪嘉蘭
上為正本係照原本作成。
本件不得抗告。
本裁定已於民國97年11月19日下午12時公告。
中    華    民    國    97    年    11    月    19    日
                            書  記  官  陳昭煌


司法院資訊處製作；財團法人民間司法改革基金會備份。
